臺灣屏東地方法院刑事判決　　　　　　　 94年度易字第604號
公　訴　人　臺灣屏東地方法院檢察署檢察官
被　　　告　甲○○
選任辯護人　林易玫　律　師
　　　　　　洪士宏　律　師
上列被告因竊盜案件，經檢察官提起公訴（94年度偵字第4608號
），本院裁定改依簡式審判程序審理，判決如下：
    主  文
甲○○共同連續攜帶兇器竊盜其他供電設備，累犯，處有期徒刑
壹年。
    事  實
一、甲○○曾犯竊盜案件，經本院於民國89年7 月11日以89年度
    屏簡字第214 號判處罰金3,000 元確定，於89年度12月4 日
    執行完畢；復因竊盜案件，經臺灣臺中地方法院於89年11月
    14 日 以89年度易字第2064號判處有期徒刑8 月，於90年12
    月22 日 執行完畢；再犯違反電信法等案件，經臺灣臺中地
    方法院以92年度訴緝字第680 號判處有期徒刑10月後，上訴
    臺灣高等法院臺中分院後撤回上訴確定，於93年10月25日執
    行完畢出獄，詎仍不知悔改向上，復夥同丙○○（尚未到案
    另行審結）共同基於意圖為自己不法所有之概括犯意聯絡，
    由甲○○駕駛車號4938－GD號自用小客車，搭載丙○○至行
    竊地後，丙○○下手竊取電纜線，甲○○負責把風、收集、
    載運電纜線之方式，連續於下列時、地為竊盜行為：
  (一)於94年8 月15日某時許，前往臺南縣善化鎮某處，由丙○○
    持其所有客觀上足供兇器使用之破壞剪1 支及攀爬電線桿使
    用之鐵棒3 支（均未扣案），將鐵棒插入電線桿孔內爬上電
    線桿後，以破壞剪竊得該處電纜線約44公斤，甲○○則負責
    把風及收集電纜線，得手後，剝除電纜線外皮取得銅線，載
    運往臺南縣永康市○○○路66號大瑰資源回收場（起訴書誤
    大塊資源回收場），售予負責人魏麗容（檢察官正在偵辦中
    ），得款新台幣（下同）3035元，二人朋分花用。
  (二)復於94年8 月中旬某時許，至屏東縣高樹鄉○○○段770 地
    號土地鹽樹支16左2 －A2－A4電桿，以前開相同方法，竊得
    臺灣電力公司（下稱臺電公司）所有供電設備之PVC22 平方
    及8 平方之風雨線電纜，共計長約192 公尺（已發還臺電公
    司），得手後，削去電纜線外皮取得銅線，載往屏東縣鹽埔
    鄉○○村○○路24號陳正泰、方云余夫妻（檢察官偵辦中）
    所經營之資源回收場變賣，現金花用。
  (三)再於94年8 月中旬某時許，前往丁○○位於屏東縣鹽埔鄉○○村○○路169 號後方之養雞場，以上述相同手法，竊取丁○○所有之電線，長約100 公尺，價值12,000元，得手後，
    剝削電線外皮取得銅線，載往上開陳正泰、方云余夫妻所經
    營之資源回收場變賣，所得花用一空。
二、嗣於94年9 月13日30分許，在屏東縣里港鄉○○村○○路1
    之12號前為警查獲、並在甲○○所駕駛上開自用客車內，扣
    得電纜線外皮3 袋，重約30.5公斤、香蕉刀2 支及折疊刀1
    支。
三、案經屏東縣警察局里港分局報請臺灣屏東地方法院檢察署檢
    察官偵查起訴。
    理  由
一、上開事實、業據被告甲○○分別於警詢、偵查中及本院審理
    時坦承不諱，核與被害人丁○○、臺電公司之員工乙○○、
    分別於警詢、偵查中所指述情節相符，並有扣案之電纜線外
    皮3 袋，香蕉刀2 支、折疊刀1 支可佐，及贓物保管單2 紙
    、車籍作業系統－查詢認可資料表1 紙、照片24張在卷可按
    ，足見被告之自白與事實相符，本件事證明確，被告之犯行
    ，洵堪認定。
二、按刑法第321 條第1 項第3 款之攜帶兇器罪，係以行為人攜
    帶兇器竊盜為其加重條件，其重點在於其具有行兇之可能，
    而此所謂兇器，其種類並無限制，凡客觀上足對人之生命、
    身體、安全構成威脅，具有危險性之兇器如起子、扳手、鉗
    子、剪刀等物均屬之。查被告甲○○與同案被告丙○○用以
    竊取電纜線所使用破壞剪及鐵棒，均為金屬材質，可持之攻
    擊人體要害使用，客觀上足對人之生命、身體安全構成威脅
    ，具有危險性，均屬兇器無疑。次按臺電公司係應一般需用
    供給電能之事業經營者，為電業經營者，其所架設於屏東縣
    高樹鄉○○○段770 地號土地鹽樹支16左2 －A2－A4電桿之
    電纜線，係供傳輸電力之用，應屬電業法所稱之供電設備無
    訛；至於事實欄所述一、(一)電纜線因無證據證明係電業經營
    者所設置之電纜線，及事實欄所述一、(三)之電線，非電業經
    營者所設置之電纜線，雖均為供電之設備，惟仍非電業法規
    範之對象。核被告與同案被告丙○○就事實欄一、(二)所為竊
    取臺電公司所有電纜線之行為，係犯電業法第105 條之竊取
    供電設備罪，彼等攜帶兇器為之，應依刑法第321 條第1 項
    第3 款之攜帶兇器竊盜加重罪處斷；就竊取事實欄一、(一)及
    (三)之電纜線及電線之犯行，均係犯刑法第321 條第1 項第3
    款之攜帶兇器竊盜罪。被告與同案被告丙○○間，就上開竊
    盜犯行，有犯意之聯絡及行為之分擔，為共同正犯。被告與
    丙○○多次攜帶兇器竊盜之犯行，時間緊接，犯罪基本構成
    要件相同，顯係基於概括之犯意為之，為連續犯，應從一重
    論以連續攜帶兇器竊盜其他供電設備罪，並加重其刑。被告
    曾犯竊盜案件，經本院於89年7 月11日以89年度屏簡字第21
    4 號判處罰金3,000 元確定，於89年度12月4 日執行完畢；
    復因竊盜案件，經臺灣臺中地方法院於89年11月14日以89
    年度易字第2064號判處有期徒刑8 月，於90年12月22日執行
    完畢；再犯違反電信法等案件，經臺灣臺中地方法院以92年
    度訴緝字第680 號判處有期徒刑10月後，上訴臺灣高等法院
    臺中分院後撤回上訴確定，於93年10月25日執行完畢出獄，
    有臺灣屏東地方法院檢察署刑案資料查註紀錄表及臺灣高等
    法院被告前案紀錄表各1 份在卷可憑，被告於5 年內再犯有
    期徒刑以上之本罪，為累犯，應依刑法第47條規定，加重其
    刑，並依法遞加重其刑。爰審酌被告有上開竊盜前科，素行
    不良，經法院判刑執行完畢後，仍不思以正當方法賺取生活
    所需，竟與丙○○共同持破壞剪、鐵棒3 支等工具，竊取臺
    電公司、丁○○等人所有之電纜線及電線，造成停電，嚴重
    損害社會大眾生活及生產事業，迄今未與被害人臺灣電力公
    司等達成和解，賠償彼等所遭受之損失，及念被告坦承犯行
    ，犯後態度尚稱良好等一切情狀，量處如主文所示之刑，以
    示懲儆。至於被告與丙○○共同持竊取電纜線等物所使用之
    破壞剪及鐵棒，因未扣案，為避免將來執行困難，爰不為沒
    收之諭知，併此敘明。
三、扣案之電纜線外皮3 袋，重約30.5公斤，係被告與同案被告
    丙○○竊取電纜線後削除外皮所得之物，非屬被告及丙○○
    所有之物，依法自不得宣告沒收；另香蕉刀2 支及折疊刀1
    支，係供被告及丙○○削除電纜線外皮所使用之工具，雖屬
    丙○○所有之物，但因被告二人未以之為犯罪工具，亦非違
    禁物，依法不得宣告沒收，均附此敘明。
據上論斷，應依刑事訴訟法第277 條之1 第1 項、第299 條第1
項前段，電業法第105 條，刑法第11條前段、第28條、第56條、
第321 條第1 項第3 款、第47條，判決如主文。
中　　華　　民　　國　　94　　年　　12　　月　　7 　　日
                          事第三庭  法  官  楊萬益
以上正本證明與原本無異。
如不服本判決應於收受本判決送達後十日內向本院提出上訴書狀
，其未敘述上訴理由者，並得於提起上訴後十日內向本院補提理
由書狀（均須按他造當事人之人數附繕本）「切勿逕送上級法院
」
中　　華　　民　　國　　94　　年　　12　　月　　7 　　日
                                    書記官  陳勃諺
所犯法條：
電業法第105 條
竊盜或損壞電桿、電線、變壓器或其他供電設備者，依刑法之規
定從重處斷。
刑法第321條第1 項第3 款
犯竊盜罪而有左列情形之一者，處 6 月以上、 5 年以下有期徒
刑：
三  攜帶兇器而犯之者。
